【裁判字號】    97,交簡上,31
【裁判日期】    970530
【裁判案由】    過失傷害
【裁判全文】
臺灣臺中地方法院刑事判決  97年度交簡上字第31號
上  訴  人  臺灣臺中地方法院檢察署檢察官
被      告  甲○○
上列上訴人因被告甲○○過失傷害案件，不服本院97年度交簡字
第138號中華民國96年11月16日第一審簡易判決（聲請案號：臺
灣臺中地方法院檢察署97年度偵字第16236號），提起上訴，本
院管轄第二審之合議庭判決如下：
    主    文
上訴駁回。
    事實及理由
一、本案經本院審理結果，認第一審簡易判決認事用法及量刑均
    無不當，應予維持，並引用第一審判決書記載之事實、證據
    及理由。
二、檢察官上訴意旨略以：被告騎乘機車將被害人即告訴人撞倒
    並飛到很遠的地方，致被害人受傷嚴重，原審縱減輕其刑，
    亦應處以重刑，斷無僅科處罰金新臺幣2000元之理云云，惟
    查：
（一）告訴人之告訴，係以使被告受刑事訴追為目的，是其陳述
      是否與事實相符，仍應調查其他證據以資審認，最高法院
      52年臺上字第1300號判例可資參照。
（二）告訴人乙○○○於警詢時雖稱：「於95年12月29日19時30
      分許，在沙鹿鎮○○路117號（光田綜合醫院）前，我步
      行由沙鹿戶政事務所過馬路，在光田綜合醫院前被甲○○
      騎乘機車撞倒受傷，我飛到很遠的地方（約半間房屋遠）
      。」（警卷第8頁）云云，至偵訊時改稱：「我飛出去有1
      間房子遠。」云云（偵查卷第12頁），被告對此則陳稱：
      當時是機車前面的斜板撞到告訴人的右腳膝蓋，告訴人並
      沒有跌倒，更沒有飛出去等語。本院參諸告訴人於告訴狀
      業已提出被告當場親筆寫下之姓名、住址、車號、電話號
      碼等詳細資料之字條1紙為證，於本院準備程序時亦陳稱
      ：「……被告說當時他是去火車站載他弟弟，但是他弟弟
      沒有穿校服、也沒有背書包，再者他撞到我後，他有寫紙
      條給我，我也有留電話、住址給被告……」等語，顯見告
      訴人於被撞之後神智仍十分清楚，否則豈能注意被告弟弟
      之穿著，又當場要求被告留下姓名、住址、車號、電話號
      碼等資料？
（三）告訴人所提出之診斷證明書3紙（症狀及診斷分別為「頭
      痛、頭暈」、「右側肩部疼痛，兩下肢容易抽筋－疑似肌
      筋膜炎」、「老年性白內障」，係告訴人分別於96年10月
      5 日、同年月8日就診時，由行政院退除役官兵輔導委員
      會臺中榮民總醫院（以下簡稱臺中榮民總醫院）之醫師所
      開立，距離案發時間已有9個月餘之久。告訴人在偵查中
      亦已陳明：「當時我不敢進去光田醫院看診……我回家以
      後就到接骨醫院去看診。」、「當天我沒有去大醫院，所
      以當天沒有診斷證明書。」等語（偵查卷第12頁、15頁）
      ，本院亦向臺中榮民總醫院調取告訴人在該醫院之病歷（
      附於本院卷），據該病歷所載，告訴人之初診時間即為96
      年10月5日，亦即告訴人之前未在該院就診過。另據該院
      97年3月14日中榮醫企字第0970003980號回函（附於本院
      卷）載明：「骨科部：乙○○○女士至本院骨科門診時要
      求開立診斷證明，表示要告訴用，當時曾向其解釋，受傷
      時間久遠且又無外傷症狀，但病患態度強硬堅持一定要開
      立診斷書，本院醫師只好就其症狀描述，予以開立診斷證
      明書。眼科部：病患於96年10月8日至本院眼科初診，檢
      查發現雙眼均有老年性白內障（非外傷造成），其眼底視
      神經和視網膜均正常，並無法證明和外傷有相關性。」等
      語。
（四）綜合上述，倘若告訴人遭撞而飛到半間或1間房屋之遠，
      恐怕早已命喪於車禍現場，或至少受有重傷，當場骨折或
      昏迷不醒，豈有可能仍然神智清醒，僅須至接骨醫院看診
      ，毋庸給正式醫師治療，直至受傷後9個月餘之96年10 月
      5日始至臺中榮民總醫院就診？足見檢察官上訴意旨所稱
      告訴人傷勢嚴重云云，並無可採。
（五）按在同一犯罪事實與情節，如別無其他加重或減輕之原因
      ，下級審法院量定之刑，亦無過重或失輕之不當情形，則
      上級審法院對下級審法院之職權行使，原則上應予尊重，
      最高法院85年度臺上字第2446號判決意旨可資參照。本件
      告訴人對於車禍發生之地點及經過，於警詢時業已陳明，
      診斷證明書3紙及照片2幀，在偵查中亦已提出，原審於量
      刑時，對於告訴人受傷程度業已斟酌，而被告所犯刑法第
      284條第1項前段之過失傷害罪，本得科以罰金刑，原審判
      處罰金4000元，量刑並未逾越法定刑度，其之所以減為罰
      金2000元，係因被告犯罪時間在中華民國96年罪犯減刑條
      例之減刑基準日即96年4月24日以前，又無該條例第3條所
      列不得減刑之情形，故依該條例第2條第1項第3款之規定
      ，減輕其宣告刑2分之1，並無違誤，自不得遽指為違法。
      檢察官上訴意旨所稱告訴人傷勢嚴重云云，既無可採，所
      稱量刑過輕云云，亦無依據。
三、告訴人雖另陳稱：被告是跟臺中縣沙鹿鎮光田綜合醫院醫師
    吳九龍、傅連鳳、公共衛生室主任王瑞昌等人有相當關係，
    要謀殺告訴人，又跑到臺北躲起來，對告訴人不理不睬，涉
    犯逃逸罪云云，惟查本件並無任何證據足認被告與吳九龍、
    傅連鳳、王瑞昌等人相識，且告訴人被撞後仍然神智清醒，
    僅須至接骨醫院看診，傷勢不重，無任何證據可認被告具有
    殺人之故意，本件應僅屬單純之車禍過失傷害案件，起訴法
    條毋庸變更；又被告既在車禍後當場親筆寫下其真實姓名、
    住址、車號、電話號碼等詳細資料之字條，交付告訴人收執
    ，顯見並無肇事後逃逸之情形，告訴人所稱被告另犯肇事逃
    逸罪云云，亦無可採，併此敘明。
四、綜上所述，本件上訴為無理由，應予駁回。
五、據上論斷，應依刑事訴訟法第455條之1第3項、第373條、第
    368條，判決如主文。
本案經檢察官黃玉琪到庭執行職務。
中    華    民    國    97    年    5     月    30    日
                  刑事第十六庭  審判長法  官  林念祖
                                      法  官  周玉蘭
                                      法  官  江奇峰
以上正本證明與原本無異。
本件不得上訴。
                                      書記官  王麗雯
中    華    民    國    97    年    5     月    30    日
附錄本案論罪科刑法條全文
中華民國刑法第284條第1項
（過失傷害罪）
因過失傷害人者，處 6 月以下有期徒刑、拘役或 5 百元以下罰
金，致重傷者，處1年以下有期徒刑、拘役或5百元以下罰金。


司法院資訊處製作；財團法人民間司法改革基金會備份。
